臺灣士林地方法院刑事判決　　　　　　　　　　　　九十一年度簡字第一二九０號
　　公　訴　人　臺灣士林地方法院檢察署檢察官
　　被　　　告　甲○○
右列被告因賭博案件，經檢察官聲請以簡易判決處刑（九十一年度偵字第七三九一號
），本院簡易庭認不宜以簡易判決處刑，由本院改依通常程序審判（九十一年度易字
第七六一號），經本院訊問被告後，認為宜以簡易判決處刑，判決如左：
    主  文
甲○○共同違反未依電子遊戲場業管理條例辦理營利事業登記者，不得經營電子遊戲
場業之規定，處拘役拾日，如易科罰金，以佰元折算壹日，緩刑貳年。扣案之電
子遊戲機小瑪莉貳台及賭資新台幣陸仟陸佰肆拾元沒收。
    事  實  及  理  由
一、本件犯罪事實、證據及應適用之法條，除引用檢察官聲請簡易判決處刑書之記載
    外（如附件），另補充如後：
（一）、按電子遊戲場業管理條例第一條規定「為管理電子遊戲場業，並維護社會安
        寧、善良風俗、公共安全及國民身心健康，特設定本條例」，是該條例立法
        目的之一即在於管理電子遊戲場業。而所謂電子遊戲場業，依該條例第三條
        規定，係指設置電子遊戲機供不特定人益智娛樂之營業事業。換言之，僅須
        設置電子遊戲機供人娛樂以營利者，即屬電子遊戲場業管理條例所指之電子
        遊戲場業，其規模及所設置之電子遊戲機之數量如何，則非所問，此可參諸
        經濟部民國八十九年六月三十日經八九商字第八九０一八五三六號函。再者
        ，依該條例第十六條規定，非電子遊戲場業之其他營利事業，不得就其營業
        場所，供他人設置電子遊戲機營業，如違反該條規定，依第二十八條規定處
        行為人新臺幣十萬元以上五十萬元以下罰鍰，並限期令其改善，是在非電子
        遊戲場業之其他營利事業場所設置電子遊戲機以營利者，仍屬該條例規範之
        範疇，益徵該條例所指之電子遊戲場業並不專以設置電子遊戲機供人娛樂為
        限，在非電子遊戲場業之其他營利事業場所設置者仍屬之。是如係在非電子
        遊戲場業之營業場所附帶擺設電子遊戲機供人娛樂者，仍屬該條例第三條所
        指之「設置電子遊戲機供不特定人益智娛樂之營利事業」，依該條例第十五
        條規定，仍應辦理營利事業登記後，始得營業（前開經濟部函參照）。換言
        之，所謂電子遊戲場業，僅須有設置電子遊戲機供人為益智娛樂者即屬之，
        至其係專以提供電子遊戲機供人娛樂或在非電子遊戲場業之營業場所附帶提
        供電子遊戲機供人娛樂或所設置電子遊戲機數量多寡等，應非所問。從而，
        在非電子遊戲場業之營利場所附帶擺設電子遊戲機供人娛樂者，不問其所設
        置之電子遊戲機數量多寡，仍須依該條例第十五條規定，辦理營利事業登記
        後始得擺設，否則仍應依該條例第二十二條論罪。核被告所為，係犯刑法第
        二百六十六條第一項前段之在公眾得出入場所賭博財物罪及電子遊戲場業管
        理條例第二十二條之未經登記經營電子遊戲場業罪。被告與與已判決確定之
        乙○○成年男子間就前述犯行，有犯意聯絡及行為分擔，均為共同正犯。又
        被告前後多次賭博犯行，時間緊接，所犯構成要件相同之罪名，顯係基於概
        括犯意反覆為之，應依連續犯之規定以一罪論。再被告所犯上開二罪，係本
        諸不同之行為而犯之（賭博罪具多次犯行，而未經登記經營電子遊戲場業則
        係基於一個行為決意，以一行為犯之，乃繼續犯），該兩罪間互具方法結果
        之牽連關係，為牽連犯，依刑法第五十五條之規定，從較重之未經登記經營
        電子遊戲場業罪處斷。
（二）、被告於本院訊問時坦白犯行，被告向本院請求量處拘役拾日，緩刑貳年。
        本院審酌被告無犯罪前科，有臺灣高等法院被告全國前案紀錄表存卷可按，
        及犯罪之動機、目的、手段、所生之危害、被告擺放電子遊戲機台數及時間
        、犯罪後供認犯行態度尚稱良好等一切情狀，量處如主文所示之刑，並諭知
        易科罰金之折算標準，又被告前未曾受有期徒刑以上刑之宣告，經此教訓應
        知警惕，當無再犯之虞。本院綜合其個人及家庭環境各情，對被告所處之刑
        ，以暫不執行為適當，因認被告之求刑為妥適，爰於其求刑之範圍內，量處
        如主文所示之刑，及諭知易科罰金之折算標準，並宣告緩刑二年，以勵自新
        。且依刑事訴訟法第四百五十五條之一第二項之規定，被告對於本件不得上
        訴。
（三）、扣案之電子遊戲機小瑪莉貳台及賭資新台幣陸仟陸佰肆拾元，分別係當場賭
        博之器具與賭資，依刑法第二百六十六條第二項之規定，不問屬於犯人與否
        ，均沒收之。
二、本案共犯乙○○原據臺灣士林地方法院檢察署檢察官併聲請簡易處刑，惟公訴蒞
    庭檢察官以：乙○○前自九十年十二月二十七日十四時許起，在基隆市○○區○
    ○街一六八之一號其所經營「小燕子茶舖」公眾得出入之場所，設置電動賭博機
    具「小瑪莉」一台，連續與不特定之人賭博財物，方式係以每二分兌換新台幣一
    元，每次押注最少一分，押中賭博標的可得二倍至五十倍之分數不等，後再以分
    數多寡兌換新台幣，嗣於九十一年一月二日時十六時許，為警當場查獲，並扣得
    電動賭博機具一台及機具內之賭資新台幣五千九百元，涉有刑法第二百六十八條
    賭博罪一案，業經臺灣基隆地方法院檢察署檢察官以九十一年度偵字第一五四號
    案聲請簡易判決處刑，嗣經臺灣基隆地方法院於九十一年一月二十八日，以九十
    一年度基簡字第四五號刑事簡易判決處罰金一萬元，於同年三月四日確定，有臺
    灣基隆地方法院檢察署九十一年度偵字第一五四號聲請簡易判決處刑書、臺灣基
    隆地方法院九十一年度基簡字第四五號刑事簡易判決處刑書，臺灣高等法院檢察
    署刑案紀錄簡覆表附卷可稽。本件聲請簡易處刑書所指共犯乙○○之犯行，核與
    上開臺灣基隆地方法院論罪科刑之案件，具有連續犯及牽連犯之關係，屬裁判上
    一罪，應為判決效力所及，而有應為不起訴處分之情事，並於九十一年十一月二
    十八日依刑事訟訴法第二百六十九條第一項規定，具狀向本院撤回起訴。附此敘
    明。
三、依刑事訴訟法第四百四十九條第一項前段、第三項、第四百五十四條第二項、第
    四百五十條第一項、第四百五十五條之一第二項，電子遊戲場業管理條例第二十
    二條，刑法第十一條前段、第二十八條、第二百六十六條第一項前段、第二項、
    第五十五條、第四十一條第一項前段、第七十四條第一款，罰金罰鍰提高標準條
    例第一條前段、第二條逕以簡易判決處刑如主文。
本件被告不得上訴。
中      華      民      國      九十一      年十一      月    二十九    日
                              臺灣士林地方法院刑事第三庭
                                   法  官   洪  英  花
右正本證明與原本無異。
如不服本判決，應於判決送達後十日內，向本院提出上訴狀。
                                   書記官   楊  樠  株
中      華      民      國      九十一      年      十二    月    三    日
